【裁判字號】    94,訴,2192
【裁判日期】    950227
【裁判案由】    毒品危害防制條例
【裁判全文】
臺灣桃園地方法院刑事判決              94年度訴字第2192號
公  訴  人  臺灣桃園地方法院檢察署檢察官
被      告  甲○○
                    （現因另案於臺灣桃園監獄執行中）
上列被告因違反毒品危害防制條例案件，經檢察官提起公訴（94
年度毒偵字第1732號），本院判決如下：
    主  文
甲○○施用第一級毒品，累犯，處有期徒刑捌月。扣案之第一級
毒品海洛因陸包（合計淨重零點捌壹公克、空包裝總重壹點貳貳
公克），均沒收銷燬之。
    事  實
一、甲○○前於民國91年間，因竊盜案件，經本院於92年2 月17
    日以91年度易緝字第184 號判處有期徒刑8 月，於92年3 月
    23日確定；復於91年間因妨害家庭案件，經本院於92年1 月
    23日以91年度壢簡字第1131號判處有期徒刑4 月，如易科罰
    金，以300 元折算1 日，於92年3 月24日確定；上開2 案件
    經本院於93年8 月20日以93年度聲字第2035號裁定應執行有
    期徒刑10月確定，並於93年9 月6 日經縮刑期滿執行完畢。
    其又曾因施用毒品案件，經本院於88年4 月20日，以88年度
    毒聲字第2227號裁定送觀察勒戒後，認有繼續施用毒品之傾
    向，再經臺灣桃園地方法院檢察署檢察官聲請本院於88年8
    月18日，以88年度毒聲字第4736號裁定送強制戒治，嗣於89
    年1 月6 日，經本院以89年毒聲字第90號裁定停止戒治並付
    保護管束，於89年1 月25日停止戒治出所，惟其後經臺灣桃
    園地方法院檢察署檢察官聲請本院於89年5 月24日，以89年
    度毒聲字第3485號裁定撤銷停止戒治，而於90年7 月27日經
    戒治期滿，於90年7 月28日執行完畢出所。詎甲○○猶不知
    惕勵，竟基於施用第一級毒品之犯意，於94年3 月11日17時
    10分許為警採尿時回溯前26小時內某時（扣除為警查獲至採
    尿期間），在臺灣地區某不詳處所，施用第一級毒品海洛因
    1 次。嗣於94年3 月11日15時40分許，為警在桃園縣中壢市
    ○○路與龍文路口盤查查獲，並在其身上扣得第一級毒品海
    洛因6 包（合計淨重0 ．81公克、空包裝總重1 ．22公克）
    。
二、案經桃園縣政府警察局中壢分局報告臺灣桃園地方法院檢察
    署檢察官偵查起訴。
    理  由
一、訊據被告甲○○固坦認於上揭時、地，其為警查獲，並扣得
    上開第一級毒品海洛因6 包之事實，惟矢口否認有施用第一
    級毒品之犯行，惟辯稱：伊僅有施用安非他命，未曾施用海
    洛因，而扣案之海洛因並非為伊所有，伊可能是因為吸到二
    手煙，所以尿液才會產生嗎啡陽性反應云云。然查，被告於
    94年3 月11日17時10分許為警採尿時，所採集之尿液經送台
    灣尖端先進生技醫藥股份有限公司以酵素免疫分析法初步篩
    檢，再以極精密之氣相層析質譜儀分析法（ＧＣ＼ＭＳ）確
    認，尿中檢出嗎啡（海洛因屬嗎啡類毒品），此有被採尿人
    姓名編號對照表、臺灣尖端先進生技醫藥股份有限公司濫用
    藥物檢驗報告各1 份附卷可憑。且被告於上開時間所採集之
    尿液，再經本院送請台灣檢驗科技股份有限公司進行複驗結
    果，亦呈嗎啡陽性反應，有台灣檢驗科技股份有限公司於95
    年1 月10日出具之濫用藥物尿液檢驗報告1 紙附卷足稽。又
    檢驗方式如再以氣相層析質譜儀作藥物及其代謝產物之定性
    及定量分析，幾乎不會有偽陽性反應產生。此有行政院國軍
    退除役官兵輔導委員會臺北榮民總醫院83年4 月7 日（）
    北總內字第03059 號函釋可按。故被告之尿液既經鑑定機關
    以氣相層析質譜儀檢驗結果，呈嗎啡陽性反應，實不可能產
    生嗎啡偽陽性反應。而人體施用海洛因經尿液排出之時間，
    依吸食量多寡、人體代謝功能、施用者之年齡及性別有所差
    異，惟一般而言，施用者在26小時內所排出之尿液均有可能
    被檢出，有行政院衛生署藥物食品檢驗局（81）藥檢壹字第
    8114885 號函在卷足按。而被告於上述時、地經警查獲採尿
    送驗，其尿液中既有嗎啡陽性反應，則被告於94年3 月11日
    17時10分許為警採尿送驗前26小時內某時（扣除為警查獲至
    採尿期間），有施用第一級毒品海洛因之犯行，已可認定，
    此外，復有第一級毒品海洛因6 包（合計淨重0 ．81公克、
    空包裝總重1 ．22公克）扣案為憑，而扣案之白粉6 包送請
    法務部調查局鑑定，送驗白粉均含有第一級毒品海洛因成分
    無訛，有該局94年5 月6 日調科壹第000000000 號鑑定通知
    書1 紙附卷足參。至被告雖辯稱：伊可能是因為吸到二手煙
    ，所以尿液才會產生嗎啡陽性反應云云，惟依據毒品相關國
    內外文獻資料，從來沒有因吸入攙有毒品之二手煙，造成尿
    液陽性反應報告之報導一情，有台灣檢驗科技股份有限公司
    95年1 月11日台檢藥檢字第95111 號函1 份在卷可佐。綜上
    ，被告所辯顯係事後卸責之詞，委無足取。本件事證明確，
    被告上揭犯行足可認定，應依法論科。
二、核被告甲○○所為，係犯毒品危害防制條例第10條第1 項之
    施用第一級毒品罪。被告非法持有第一級毒品海洛因，進而
    施用，其持有之低度行為應被施用之高度行為所吸收，不另
    論其非法持有第一級毒品之罪。查被告前有如事實欄所載之
    犯罪科刑執行情形，有刑案資料查註紀錄表、臺灣高等法院
    被告前案紀錄表各1 份在卷可參，被告於前案執行完畢後5
    年內再犯本件有期徒刑以上之施用第一級毒品罪，為累犯，
    應依法加重其刑。次查，被告曾因施用毒品案件，經本院於
    88年4 月20日，以88年度毒聲字第2227號裁定送觀察勒戒後
    ，認有繼續施用毒品之傾向，再經臺灣桃園地方法院檢察署
    檢察官聲請本院於88年8 月18日，以88年度毒聲字第4736號
    裁定送強制戒治，嗣於89年1 月6 日，經本院以89年毒聲字
    第90號裁定停止戒治並付保護管束，於89年1 月25日停止戒
    治出所，惟其後經臺灣桃園地方法院檢察署檢察官聲請本院
    於89年5 月24日，以89年度毒聲字第3485號裁定撤銷停止戒
    治，而於90年7 月27日經戒治期滿，於90年7 月28日執行完
    畢出所，有上開被告前案紀錄表及刑案資料查註紀錄表附卷
    為憑，其於前次強制戒治執行完畢釋放後，5 年內再犯毒品
    危害防制條例第10條第1 項之罪，是依同條例第23條第2 項
    之規定，應予依法追訴。爰審酌被告前經強制戒治期滿，仍
    不知悔改、警惕，猶繼續施用毒品，本不宜寬貸，及其施用
    之期間、次數、犯後否認犯行之態度，惟此乃自戕行為等一
    切情狀，量處如主文所示之刑。
三、末查，前述扣案之第一級毒品海洛因6 包（合計淨重0 ．81
    公克、空包裝總重1 ．22公克），均係屬毒品，應依毒品危
    害防制條例第18條第1 項前段規定，不問屬於犯人與否，宣
    告沒收並銷燬之，併此敘明。
據上論斷，應依刑事訴訟法第299 條第1 項前段，毒品危害防制
條例第10條第1 項、第18條第1 項前段，刑法第11條、第47條，
判決如主文。
本案經檢察官張啟聰到庭執行職務。
中    華    民    國    95    年    2     月    27    日
                      刑事第十二庭審判長法  官  游 紅 桃
                                        法  官  陳 雪 玉
                                        法  官  王 美 玲
以上正本證明與原本無異。
如不服本判決，應於判決送達後10日內向本院提出上訴狀（應附
繕本）， 上訴於臺灣高等法院。
                                        書記官  張 子 涵
中    華    民    國    95    年    2     月    27    日
附錄本案論罪科刑法條：
毒品危害防制條例第10條第1 項
施用第一級毒品者，處六月以上五年以下有期徒刑。


司法院資訊處製作；財團法人民間司法改革基金會備份。
